【裁判字號】    94,易,811
【裁判日期】    950630
【裁判案由】    竊盜
【裁判全文】
臺灣高雄地方法院刑事判決               94年度易字第811號
公  訴  人  臺灣高雄地方法院檢察署檢察官
被      告  丁○○
                    （現另案於臺灣高雄第二監獄執行中）
上列被告因竊盜案件，經檢察官提起公訴（94年度偵字第1969號
、5140號、5686號），及移送併案審理（94年度偵字第10337 號
）被告於本院準備程序中為有罪之陳述，經合議庭裁定由受命法
官依簡式審判程序獨任審理，本院判決如下：
    主  文
丁○○共同以犯竊盜罪為常業，累犯，處有期徒刑貳年，並應於
刑之執行前令入勞動處所強制工作年。扣案之T 字型扳手貳支
均沒收。
    事  實
一、丁○○前於民國90年間，因竊盜案件，經本院以90年度易字
    第4109號判處有期徒刑10月確定，甫於92年1 月3 日執行完
    畢。詎猶不知悔改，竟與乙○○、曾麗玲、張騰賢（已分別
    經法院判決確定）共同基於常業竊盜之概括犯意，連續於附
    表所示之時間、地點，以附表所列之犯罪手法，竊取如附表
    所示被害人所有之財物（財物品名及數量、價值、共犯名稱
    均詳如附表所示），得手部分贓物，並由乙○○將之攜往址
    設屏東縣里港鄉中和村中南1 之31號，張高源經營「高源環
    保企業行」之回收場（下稱高源環保回收場）變賣，所得款
    項朋分予丁○○、曾麗玲2 人花用，並以之為常業，恃以為
    生。嗣於94年1 月12日4 時，丁○○、乙○○分別駕駛所竊
    車牌號碼為VQ-8687 號、XR-6839 號自小客車（所有人分別
    為庚○○、Ｓ○○）行經高雄縣美濃鄉○○街1 號前，為警
    發現為贓車，而當場加以逮捕，並扣得乙○○所有之Ｔ字型
    板手2 支，再依據丁○○之供述循線追查，始悉上情。
二、案經高雄縣政府警察局旗山分局、刑警隊報告臺灣高雄地方
    法院檢察署檢察官偵查後起訴暨移送併案審理。
    理  由
一、按本件被告丁○○所犯係死刑、無期徒刑、最輕本刑為3 年
    以上有期徒刑以外之罪，其於準備程序就前揭被訴事實為有
    罪之陳述，經受命法官告知簡式審判程序之旨，並聽取其與
    公訴人之意見後，本院認無不得或不宜改依簡式審判程序進
    行之處，爰依刑事訴訟法第273 條之1 第1 項、第284 條之
    1 ，裁定本件由受命法官獨任進行簡式審判程序，合先敘明
    。
二、上揭竊盜事實業據被告於偵查中及本院審理時供承不諱，核
    與證人即被害人子○○、Ｖ○○、Ａ○○、Ｌ○○○、宙○
    ○、ｌ○○、Ｃ○○、ｖ○○、Ｑ○○、ｇ○○、甲卯○、
    Ｓ○○、庚○○、ｒ○○、酉○○、甲午○、戊○○、午○
    ○○、甲天○○、甲申○、辛○○、Ｏ○○、ｄ○○、Ｘ○
    ○、甲己○、Ｍ○○○、Ｊ○○、甲寅○、ｊ○○、寅○○
    、甲壬○、ｈ○○、甲未○、甲甲○、ｋ○○、甲○○、未
    ○○、巳○○、Ｉ○○、甲玄○、吳香、ｍ○○、地○○
    ○、Ｐ○○、ｅ○○、ｙ○○○、甲辛○、卯○○、ｔ○○
    、甲辰○、ｑ○○、Ｗ○○、ｓ○○、玄○○、Ｒ○○、Ｕ
    ○○、ｚ○○、王國基、ｐ○○、ｂ○○、ｉ○○、甲宙○
    、甲丁○、甲酉○、己○○、甲丙○、辰○○、Ｈ○○、Ｙ
    ○○、傅玉、甲庚○、Ｂ○○、ａ○○、謝春來、ｎ○○
    、Ｇ○○、丙○○、Ｋ○○○、甲地○、甲宇○、Ｎ○○、
    Ｚ○○、甲巳○、ｃ○○○、宇○○○、Ｔ○○、甲戌○、
    ｏ○○、Ｆ○○、申○○○、Ｅ○○、甲子○○、天○○、
    ｗ○○、甲乙○、亥○○、Ｄ○○、甲戊○、戌○○、甲丑
    ○、黃○○○、ｆ○○、癸○○、甲亥○、ｕ○○、丑○○
    、ｘ○○、甲癸○證述其等所有財物遭竊之事實相符，復有
    贓物認領保管單6 紙、車輛竊盜及車牌失竊資料個別查詢報
    表認可資料6 張、現場蒐證照片175 張附卷可稽，並有Ｔ字
    型板手2 支扣案足資佐證，足認被告前揭自白與事實相符，
    應堪採為被告有罪之證據，
    本件事證明確，被告犯行堪以認定。
三、按刑法上所謂常業犯，指反覆以同種類行為為目的之社會活
    動之職業性犯罪而言，至於犯罪所得之多寡，是否恃此犯罪
    為唯一之謀生職業，則非所問，縱令兼有其他職業，仍無礙
    於該常業犯罪之成立，有最高法院85年台上字第510 號判例
    可資參照。本件被告於審理時自承其自93年2 月間起至94年
    1 月10日止，所為如附表所示之竊盜行為即多達108 件，且
    多於行竊後即銷贓花用，參以被告亦供稱其竊取他人財物，
    係為了變賣獲取現金過活等語（見本院卷第154 頁），足認
    其有恃該竊盜為生之犯意，揆諸前揭規定，被告應係以犯竊
    盜罪為常業，是其所為係犯刑法第322 條之常業竊盜罪，公
    訴人認被告所為係犯刑法第320 條第1 項、321 條第2 項之
    加重竊盜未遂、第321 第1 項第2 、3 、4 款加重竊盜罪嫌
    ，尚有未洽，惟因起訴之基本事實相同，爰依法變更起訴法
    條。被告與乙○○就附表編號1 至63、65至68、70至76、78
    、80至88、90至107 所示犯行，與曾麗玲就附表編號48、61
    、62、65至68、72、73、81、82、86、92、98、105 所示犯
    行，與張騰賢就附表所示63、67之犯行，均有犯意聯絡及行
    為分擔，皆為共同正犯。被告雖有如附表所示之多次竊盜犯
    行，然常業竊盜罪本質上即含有反覆為之之特質，故被告上
    開反覆多次竊盜之行為仍應論以單純一罪。又被告所為如附
    表編號1 至56所示常業竊盜犯行（移送併案審理部分）雖未
    據提起公訴，然此部分與已起訴並經判決有罪之被告所為如
    附表編號57至108 號犯行有事實上一罪關係，已如前述，均
    為起訴效力所及，本院自應併予審理。被告曾有如犯罪事實
    欄所示之論罪科刑前科，此有臺灣高等法院被告前案紀錄表
    1 份在卷足佐，其於有期徒刑執行完畢後5 年內，再犯本件
    有期徒刑以上之罪，為累犯，應依刑法第47條規定加重其刑
    。本院審酌被告正值青壯，竟不思以正當方式獲取財物，貪
    圖私欲，多次竊取他人之財物，侵害他人之財產安全，惡行
    非輕，惟念其犯後已坦承犯行，態度尚可，及其犯罪之動機
    、目的、手段、次數、所生危害等一切情狀，量處如主文所
    示之刑。
四、按18歲以上之竊盜犯、贓物犯，有左列情形之一者，得於刑
    之執行前，令入勞動場所強制工作：一、有犯罪之習慣者。
    二、以犯竊盜罪或贓物罪為常業者。刑法第84條第1 項之期
    間，自前項強制工作執行完畢之日起算。但強制工作自應執
    行之日起經過3 年未執行者，自該3 年之期間屆滿之日起算
    ，竊盜犯贓物犯保安處分條例第3 條定有明文。再按強制工
    作之立法目的，乃旨在對嚴重性職業犯罪及欠缺正確工作觀
    念或無正常工作因而犯罪者，強制其從事勞動，並學習一技
    之長及正確之謀生觀念，祈使其日後重返社會時得以適應。
    查被告係賴竊盜所得財物維生，且於1 年之內即竊盜108 次
    ，顯見僅藉刑之執行尚不足以根絕其惡性，爰依竊盜犯贓物
    犯保安處分條例第3 條第1 項第2 款之規定，諭知於刑之執
    行前，令入勞動場所強制工作3 年，以資矯治。扣案T 字型
    扳手2 支係共犯乙○○所有等情，據被告於本院審理中供述
    甚明（見本院卷第139 頁），而共同正犯因相互間利用他人
    之行為，以遂行其犯意之實現，本於責任共同之原則，有關
    沒收部分，對於共犯間供犯罪所用之物，仍應為沒收之諭知
    （參照最高法院91年度台上字第5583號判決意旨），是該T
    字型扳手2 支，應依刑法第38條第1 項第2 款諭知沒收。至
    本件另扣案之六角扳手及扳手各1 支，因被告否認為其所有
    ，且並無證據證明係屬被告或共犯所有，不予宣告沒收。
據上論斷，應依刑事訴訟法第273 條之1 第1 項、第300 條、第
299 條第1 項前段，刑法第28條、第322 條、第47條、第38 條
第1 項第2 款，竊盜犯贓物犯保安處分條例第3 條第1 項第2款
、第4 條、第5 條第1 項前段，判決如主文。
本案經檢察官壬○○到庭執行職務。
中    華    民    國    95    年    6     月    30    日
                  刑事第十二庭  法  官  黃宗揚
以上正本證明與原本無異。
如不服本判決，應於收受送達後10日內向本院提出上訴書狀。
中    華    民    國    95    年    6     月    30    日
                                書記官  王壹理
附錄本判決論罪之法條：
中華民國刑法第322條
以犯竊盜罪為常業者，處 1 年以上 7 年以下有期徒刑。


司法院資訊處製作；財團法人民間司法改革基金會備份。
